臺灣臺中地方法院刑事判決　　　　　 94年度中簡上字第564號
上　訴　人　臺灣臺中地方法院檢察署檢察官
上　訴　人
即　被　告　丙○○
選任辯護人　洪錫欽律師
　　　　　　陳姿君律師
上列上訴人等因被告傷害案件，不服本院臺中簡易庭中華民國94
年7月29日94年度中簡字第1998號第一審簡易判決（聲請簡易處
刑案號：94年度偵字第9413號）提起上訴，本院管轄第二審之合
議庭判決如下：
    主  文
上訴均駁回。
丙○○緩刑貳年。
    事實及理由
一、本案經本院管轄第二審之合議庭審理結果，認原審以被告丙○○犯刑法第277條第1項之普通傷害罪，適用同法第41條第
    1項前段，罰金罰鍰提高標準條例第1條前段、第2條，逕以
    簡易判決處刑，量處被告拘役50日，並諭知易科罰金之折算
    標準，經核其認事用法及量刑均無不當，應予維持，並引用
    原審判決書記載之事實、證據及理由（如附件）。
二、檢察官因告訴人乙○○之請求提起本件上訴意旨略以：告訴
    人在案發地點並未與被告丙○○打招呼或說話，告訴人係在
    無預警之情況下遭被告毆傷，被告顯有預謀，且被告傷害告
    訴人後，復以恐嚇言詞威脅告訴人，令告訴人心生畏懼，原
    審量刑失之輕判。被告提起上訴意旨略謂：當天因告訴人大
    小聲指摘伊公司之不是，伊聞後一時情緒失控，才會出手毆
    打告訴人一巴掌，惟伊事後深感後悔，於事發後兩天，即已
    向告訴人道歉，並與告訴人達成和解，給付告訴人新臺幣（
    下同）60,000元之和解金，爰請求給予緩刑之宣告。
三、按刑罰之量定，固屬法院自由裁量之職權行使，但仍應審酌
    刑法第五十七條所列各款事由及一切情狀，為酌量輕重之標
    準，並非漫無限制，在同一犯罪事實與情節，如別無其他加
    重或減輕之原因，下級審法院量定之刑，亦無過重或失輕之
    不當情形，則上級審法院對下級審法院之職權行使，原則上
    應予尊重（參最高法院八十五年度臺上字第二四四六號判決
    ）。查(一)證人即被告公司之職員丁○○於民國九十四年十月
    十四日在本院結證稱：「那天乙○○來公司挑地磚，她大概
    下午一點左右來，挑了大約十分鐘，挑完之後，她就坐在我
    的左前方，開始唸說我對她講電話不太禮貌，因為我之前對
    她催工程款催了好幾次，所以她可能感覺不禮貌，她還在那
    邊唸說她在業界做很久了，如果在業界方面說我們公司不好
    的方面，我們公司就做不下去，在那邊唸了一兩個鐘頭，大
    概到三點多的時候，我看到我們總經理（丙○○）走出來，
    他問了一句話，乙○○也回答一句，我就看到我們總經理揮
    手打她一下」，同日證人乙○○在本院結證稱：「他們工程
    做的不好，我是用大姐的心在勸他，也不是只有今天才講，
    我說你做得不好我也一樣會給你做，但是你要改」（參本院
    卷第77、第84頁審判筆錄），足徵案發前告訴人確有數落被
    告公司之不是，被告謂其係因遭告訴人之批評感覺不快，一
    時情緒失控而為本犯行，應可採信。(二)被告與告訴人於案發
    後兩天即九十四年五月十六日達成和解，雙方簽立協議書，
    被告並給付內裝有60,000元現金之紅包一個給告訴人收受乙
    情，業據告訴人坦承在卷，並有內載被告當面向告訴人道歉
    ，以求告訴人原諒，告訴人願對被告撤銷告訴等字之切結書
    一份存卷可佐（參本院卷第42頁）；又證人丁○○於九十四
    年十月十四日在本院結證稱：「（問：這個事情後來有無和
    解？你是否知道？）知道，五月十六日下午兩點多在公司，
    我看到一個穿黑衣服的大漢，身高一九ｏ公分左右，體重一
    百公斤以上，他說要找丙○○談事情，我就去報告總經理，
    總經理就請他進去辦公室，談了一、二十分鐘，我就看到黑
    衣男子走出去外面，就跟另外一個男子帶了乙○○進來，他
    們就進去總經理的辦公室裡頭，過了兩、三分鐘，總經理就
    出來，他跟我說去跟會計拿六萬塊，要當作和解金，就拿了
    六萬塊放在紅包內拿了進去，後來，過了二十分鐘，他們就
    全部都出來，就到外面，我就跟出來看了一下，我看到一臺
    黑色ＢＭＷ裡面還有坐了兩個男子，之前來的那兩個男子跟
    乙○○上車後就走了」，證人乙○○同日在本院結證稱：「
    （問：五月十六日妳去跟丙○○寫和解書及拿六萬元的紅包
    的情形是否如同剛剛證人丁○○所講的情形？）我後來接到
    電話才去，是另外一個男生打電話給我叫我過去，我去的時
    候，有兩個男生在辦公室的外面等我，等到我之後，就跟我
    一起進去丙○○的辦公室裡面」、「（問：這兩個男子是否
    陪同妳談和解的人？）一個我認識，另外一個我不認識，我
    有跟我認識的那個男子說我五月十四日有被打，被打了之後
    ，我天天作惡夢，我就問他能不能幫我去問丙○○為什麼要
    打我，所以他後來才去問丙○○說為什麼要去打一個女人，
    為什麼說要讓她死」、「（問：妳跟兩位男子進入丙○○的
    辦公室，辦公室內是否只有丙○○一人？）是的」、「（問
    ：這份和解書是在丙○○的辦公室當場簽寫？）是的」、「
    （問：妳到底有無跟被告和解？）我是被恐嚇才和解，我並
    不願意和解，他當天恐嚇我兩次說要殺我」、「（問：妳說
    五月十四日被恐嚇，五月十六日有無被恐嚇？）沒有，我是
    五月十四日被恐嚇，五月十六日沒有被恐嚇」、「（問：和
    解那天，是否有一個身高一九ｏ公分左右的男子人在場？）
    有」（參本院卷第78頁、第81～82頁、第84頁審判筆錄），
    可知被告與告訴人五月十六日和解當天，告訴人這方有兩位
    男子陪同在場，其中一位是身長一九ｏ公分體重一百公斤以
    上之魁梧大漢，被告則僅一人在場，再參諸雙方所簽立之協
    議書中載有「被告當面向告訴人道歉，以求告訴人原諒」等
    字，依經驗法則，被告自不敢在該二位男子前脅迫告訴人和
    解，且雙方既要和解，被告還當面向告訴人道歉，被告豈可
    能猶出言恐嚇告訴人，是以告訴人屢次具狀謂其係遭被告恐
    嚇才簽立協議書收受六萬元，其當時並無和解之意思，顯與
    事實不符。(三)告訴人雖具狀稱：案發當天被告有恐嚇她，說
    要讓她死，惟此部分並無任何證據可資證明，告訴人於警詢
    及檢察官偵訊中也從未提及（參各該筆錄），況且當時被告
    果有殺害告訴人之意並訴諸於言詞，其焉有於當天僅打告訴
    人一拳即罷手，且於兩天後立即與告訴人和解之理，另告訴
    人雖提出錄音帶一捲，以證明被告有恐嚇她，然告訴人陳稱
    ：「我後來提出的狀紙附上的錄音帶，是丙○○案發後才做
    的行為。」（參本院卷第82頁審判筆錄），其提出之錄音譯
    文亦載：「九十四年六月二十三日上午九時四十分左右錄音
    」（參本院卷第58頁），可見該錄音與本案無關。綜上所述
    ，本院審酌被告之犯罪動機係因不堪告訴人之批評，僅毆打
    告訴人一拳造成告訴人之傷害亦不嚴重，事後已表示悔意並
    給付告訴人60,000之和解金等一切情狀，認原審判處被告拘
    役五十日，並諭知易科罰金之折算標準，其認事用法均無違
    誤，量刑亦屬妥適，公訴人認原審判刑失輕，被告未說明原
    審判決有何違法或不當之處，而分別提起上訴，請求撤銷改
    判，均無理由，均應予駁回。另本院審酌被告已與告訴人達
    成和解，給付和解金60,000元以表達其懊悔之意，告訴人收
    取被告給付之和解金並於協議書上表示要撤回告訴卻未撤回
    亦有失誠信，且被告未曾受有期徒刑以上刑之宣告，此有臺
    灣高等法院被告全國前案紀錄表在卷可按等一切情況，認被
    告經此次起訴審判後，當知所警愓，信無再犯之虞，所宣告
    之刑，以暫不執行為適當，併予宣告緩刑二年，以啟自新。
據上論斷，應依刑事訴訟法第455條之1第1項、第3項、第368條
、第373條，刑法第74條第1款，判決如主文。
本案經檢察官甲○○到庭執行職務
中　　華　　民　　國　　94　　年　　10　　月　　21　　日
                        臺灣臺中地方法院刑事第十三庭
                                審判長法  官  陳慧珊
                                      法  官  許月馨
                                      法  官  李秋娟
上為正本係照原本作成
不得上訴。
                                      書記官  吳慕先
中　　華　　民　　國　　94　　年　　10　　月　　21　　日
